【裁判字號】    99,交聲,1960
【裁判日期】    990630
【裁判案由】    交管條例聲異
【裁判全文】
臺灣板橋地方法院交通事件裁定        99年度交聲字第1960號
原處分機關  交通部公路總局臺北區監理所
異  議  人  甲○○
即受處分人
上列受處分人因違反道路交通管理處罰條例案件，對於交通部公
路總局臺北區監理所於中華民國94年7 月15日所為北監自裁字裁
40-Z00000000號裁決處分（原舉發案號：內政部警政署國道公路
警察局公警局交字第Z00000000 號）聲明異議，本院裁定如下：
    主  文
異議駁回。
    理  由
一、本件異議意旨略以：道路交通管理處罰條例執行事件對異議
    人即受處分人甲○○很不公平，原先車牌號碼2N-4992 罰單
    1 張，罰款新臺幣（下同）2 千多元，現加倍到39,668元，
    很不合理，比黑店還可怕，天理何在？請給個公道，讓市民
    安心過活，伊只是臨時工，長期在外，與戶籍地分開，沒有
    收到通知單，請不要加計罰鍰，能以最低額裁罰云云。
二、按受處分人，不服第八條主管機關所為之處罰，得於接到裁
    決書之翌日起二十日內，向管轄地方法院聲明異議；又交通
    法庭認聲明異議不合法律上之程式或其異議權已經喪失者，
    應以裁定駁回之，道路交通管理處罰條例第87條第1 項、道
    路交通案件處理辦法第18條前段分別定有明文。故受處分人
    自應於上開規定之期間內向法院聲明異議，倘受處分人逾期
    異議，即於法不合，法院自應裁定駁回。再依司法院所發布
    之「法院訴訟當事人在途期間標準」第4 條第1 項第2 款規
    定，道路交通案件處理辦法第12條規定交通案件聲明異議之
    在途期間扣除，依下列規定辦理：一、居住於臺灣地區者：
    （二）當事人非居住於處罰機關所在之鄉、鎮、市（包括縣
    轄市、省轄市及院轄市），但居住於受理聲明異議案件法院
    之管轄區域者，依本標準第二條第一款中之「地方法院在途
    期間」欄所載日數，扣除在途期間。次按送達由行政機關自
    行或交由郵政機關送達；送達，於應受送達人之住居所、事
    務所或營業所為之；送達，不能依前二條規定為之者，得將
    文書寄存送達地之地方自治或警察機關，並作送達通知書兩
    份，一份黏貼於應受送達人住居所、事務所、營業所或其就
    業處所門首，另一份交由鄰居轉交或置於該送達處所信箱或
    其他適當位置，以為送達。前項情形，由郵政機關為送達者
    ，得將文書寄存於送達地之郵政機關，行政程序法第68條第
    1 項、第72條第1 項前段、第74條第1 項、第2 項分別亦有
    明定。再者，依行政訴訟法第73條規定寄存送達者，於合法
    寄存送達時即發生送達效力，並非以受送達者前往寄存處所
    領取送達文書始發生效力（參照最高行政法院95年度裁字第
    634 號裁定）。
三、經查：本件交通部公路總局臺北區監理所於民國（下同）94
    年7 月15日所為之北監自裁字裁40-Z00000000號裁決處分，
    業於94年7 月19日送達至異議人斯時之戶籍地（臺北縣新莊
    市○○路409 號5 樓），因送達人未會晤本人及受領文書之
    同居人、受雇人或應收送達處所接收郵件人員，自96年7 月
    25日起寄存於送達地之郵政機關，送達人並作送達通知書2
    份，1 份黏貼於戶籍地門首，1 份置於信箱或其他適當位置
    ，以為送達等情，有送達證書影本1 紙在卷足憑；至於異議
    人固辯稱未收到通知單云云，惟異議人自91年2 月18日迄今
    均設籍於「臺北縣新莊市○○路409 號5 樓」，此有全戶戶
    籍資料查詢結果1 紙在卷足稽，是前開送達確係依異議人住
    所地為之無訛，而異議人亦未陳報其餘送達處所，揆諸前開
    說明，本件寄存送達核屬有據，異議人所辯未實際收到通知
    單一節，並無生影響於送達之效力，是異議人於99年6 月22
    日始向交通部公路總局臺北區監理所提出「聲明異議狀」此
    有該「聲明異議狀」（蓋有99年6 月22日之收狀日期戳）附
    卷足稽，而該日距其原裁決處分之送達日（94年7 月19日）
    ，扣除在途期間（2 日），顯已逾法定之聲明異議期間。從
    而，本件聲明異議於法自有未合，應予駁回。
據上論斷，應依道路交通案件處理辦法第18條前段，裁定如主文
。
中    華    民    國    99    年    6     月    30    日
                    交通法庭    法  官  陳鴻清
以上正本證明與原本無異
如不服本裁定應於送達後5 日內向本院提出抗告狀
                                書記官  黃頌棻
中    華    民    國    99    年    6     月    30    日

司法院資訊處製作；財團法人民間司法改革基金會備份。
